hr-HR: Vrsta štitnika ležaja: Dvostruki metalni štitnici (ZZ); Dvostruki gumeni štitnici (2RS); Otvoreno; Uklonjivi štitnik; Jednostruki metalni štitnik (Z); Jednostruki gumeni štitnik (RS); Ostalo
it: Tipo di scudo del cuscinetto: Doppi schermi in metallo (ZZ); Doppi schermi in gomma (2RS); Aperto; Schermo rimovibile; Schermo singolo in metallo (Z); Schermo singolo in gomma (RS); Altro
da: Type af lejeskjold: Dobbelte metalskærme (ZZ); Dobbelte gummiskærme (2RS); Åben; Aftagelig skærm; Enkelt metalskærm (Z); Enkelt gummiskærm (RS); Anden
tr: Rulman koruma tipi: Çift metal koruma (ZZ); Çift kauçuk koruma (2RS); Açık; Çıkarılabilir koruma; Tek metal koruma (Z); Tek kauçuk koruma (RS); Diğer
es: Tipo de protección de cojinete: Doble blindaje de metal (ZZ); Doble sellado de goma (2RS); Abierto; Blindaje removible; Blindaje simple de metal (Z); Sellado simple de goma (RS); Otro
sv: Lagersköldtyp: Dubbla metallskärmar (ZZ); Dubbla gummiskärmar (2RS); Öppen; Avtagbar skärm; Enkel metallskärm (Z); Enkel gummiskärm (RS); Övrigt
pt-BR: Tipo de proteção do rolamento: Blindagem dupla de metal (ZZ); Blindagem dupla de borracha (2RS); Aberto; Blindagem removível; Blindagem simples de metal (Z); Blindagem simples de borracha (RS); Outros
pl: Typ osłony łożyska: Podwójne osłony metalowe (ZZ); Podwójne osłony gumowe (2RS); Otwarte; Osłona zdejmowana; Pojedyncza osłona metalowa (Z); Pojedyncza osłona gumowa (RS); Inne
zh-TW: 軸承遮蔽類型: 雙金屬防塵蓋 (ZZ); 雙橡膠防塵蓋 (2RS); 開放式; 可拆卸防塵蓋; 單金屬防塵蓋 (Z); 單橡膠防塵蓋 (RS); 其他
th: ประเภทแผ่นป้องกันตลับลูกปืน: ฝาครอบโลหะคู่ (ZZ); ฝาครอบยางคู่ (2RS); แบบเปิด; ฝาครอบถอดได้; ฝาครอบโลหะเดี่ยว (Z); ฝาครอบยางเดี่ยว (RS); อื่นๆ
bg-BG: Тип на защитния щит на лагера: Двойни метални щитове (ZZ); Двойни гумени уплътнения (2RS); Отворен; Сваляем щит; Единичен метален щит (Z); Единично гумено уплътнение (RS); Друго
pt-PT: Tipo de proteção do rolamento: Blindagem dupla em metal (ZZ); Blindagem dupla em borracha (2RS); Aberto; Blindagem amovível; Blindagem simples em metal (Z); Blindagem simples em borracha (RS); Outro
ro-RO: Tipul protecției rulmentului: Ecrane metalice duble (ZZ); Ecrane din cauciuc duble (2RS); Deschis; Ecran detașabil; Ecran metalic simplu (Z); Ecran din cauciuc simplu (RS); Altele
de: Lagerabschirmungsart: Beidseitige Metalldeckscheiben (ZZ); Beidseitige Gummidichtungen (2RS); Offen; Abnehmbare Deckscheibe; Einseitige Metalldeckscheibe (Z); Einseitige Gummidichtung (RS); Sonstige
ko: 베어링 실드 유형: 더블 메탈 실드(ZZ); 더블 고무 실드(2RS); 오픈; 탈착식 실드; 싱글 메탈 실드(Z); 싱글 고무 실드(RS); 기타
cs: Typ stínění nebo těsnění, které chrání vnitřek ložiska.: Dvojité kovové krytí (ZZ); Dvojité gumové krytí (2RS); Otevřené; Odnímatelné krytí; Jednoduché kovové krytí (Z); Jednoduché gumové krytí (RS); Jiné
nl: Lager afscherming type: Dubbele metalen afscherming (ZZ); Dubbele rubberen afscherming (2RS); Open; Verwijderbare afscherming; Enkele metalen afscherming (Z); Enkele rubberen afscherming (RS); Overig
sk-SK: Typ ochranného krytu ložiska: Dvojité kovové kryty (ZZ); Dvojité gumové kryty (2RS); Otvorené; Odnímateľný kryt; Jeden kovový kryt (Z); Jeden gumový kryt (RS); Iné
el: Τύπος θωράκισης ρουλεμάν: Διπλή μεταλλική θωράκιση (ZZ); Διπλή θωράκιση από καουτσούκ (2RS); Ανοιχτό; Αφαιρούμενη θωράκιση; Μονή μεταλλική θωράκιση (Z); Μονή θωράκιση από καουτσούκ (RS); Άλλο
en: Bearing shield type: Double metal shields (ZZ); Double rubber shields (2RS); Open; Removable shield; Single metal shield (Z); Single rubber shield (RS); Other
fi: Laakerikilven tyyppi: Kaksinkertainen metallisuoja (ZZ); Kaksinkertainen kumisuoja (2RS); Avoin; Irrotettava suoja; Yksinkertainen metallisuoja (Z); Yksinkertainen kumisuoja (RS); Muu
sl-SI: Vrsta zaščite ležaja: Dvojni kovinski ščiti (ZZ); Dvojni gumijasti ščiti (2RS); Odprto; Odstranljiv ščit; Enojni kovinski ščit (Z); Enojni gumijasti ščit (RS); Drugo
lt-LT: Guolio apsauginio gaubto tipas: Dvigubi metaliniai skydeliai (ZZ); Dvigubi guminiai skydeliai (2RS); Atviras; Nuimamas skydelis; Vienas metalinis skydelis (Z); Vienas guminis skydelis (RS); Kita
ru: Тип защитного кожуха подшипника: Двойные металлические шайбы (ZZ); Двойные резиновые уплотнения (2RS); Открытый; Съемная шайба; Одинарная металлическая шайба (Z); Одинарное резиновое уплотнение (RS); Другое
zh-CN: 轴承防护罩类型: 双金属防尘盖 (ZZ); 双橡胶密封圈 (2RS); 开放式; 可拆卸防尘盖; 单金属防尘盖 (Z); 单橡胶密封圈 (RS); 其他
ja: ベアリングシールドタイプ: ダブルメタルシールド (ZZ); ダブルラバーシールド (2RS); オープン; リムーバブルシールド; シングルメタルシールド (Z); シングルラバーシールド (RS); その他
fr: Type de protection du roulement: Double blindage métallique (ZZ); Double blindage caoutchouc (2RS); Ouvert; Blindage amovible; Simple blindage métallique (Z); Simple blindage caoutchouc (RS); Autre
hu: Csapágypajzs típusa: Kétoldali fém porvédő (ZZ); Kétoldali gumi porvédő (2RS); Nyitott; Eltávolítható porvédő; Egyoldali fém porvédő (Z); Egyoldali gumi porvédő (RS); Egyéb
vi: Loại lớp chắn ổ bi: Hai nắp che kim loại (ZZ); Hai nắp che cao su (2RS); Mở; Nắp che tháo rời được; Một nắp che kim loại (Z); Một nắp che cao su (RS); Khác
nb: Lagerskjoldtype: Doble metallskjermer (ZZ); Doble gummiskjermer (2RS); Åpen; Avtakbar skjerm; Enkel metallskjerm (Z); Enkel gummiskjerm (RS); Annet